臺灣花蓮地方法院民事裁定
110年度司繼字第287號
聲  請  人  甲○○  


關  係  人  鄭敦宇律師    

上列聲請人聲請選任被繼承人蔡照明之遺產管理人事件，本院裁
定如下：
    主  文
選任鄭敦宇律師為被繼承人乙○○（男、民國00年0月00日生、身
分證統一編號：Z000000000號、生前最後住所：花蓮縣○○鄉○○村
0鄰○○00號、民國106年10月29日死亡）之遺產管理人。
准對被繼承人之大陸地區以外繼承人為承認繼承之公示催告。
被繼承人之大陸地區以外繼承人，應自前項公示催告最後揭示於
法院公告處、資訊網路及其他適當處所之日起，壹年內承認繼承
。上述期限屆滿，無繼承人承認繼承時，被繼承人之遺產，於清
償債權並交付遺贈物後，如有賸餘即歸屬國庫。
聲請程序費用新臺幣壹仟元由被繼承人之遺產負擔。
    理  由
一、按繼承開始時，繼承人之有無不明者，由親屬會議於1個月
    內選定遺產管理人，並將繼承開始及選定遺產管理人之事由
    ，向法院報明；親屬會議依前條規定為報明後，法院應依公
    示催告程序，定6個月以上之期限，公告繼承人，命其於期
    限內承認繼承；無親屬會議或親屬會議未於前條所定期限內
    選定遺產管理人者，利害關係人或檢察官，得聲請法院選任
    遺產管理人，並由法院依前項規定為公示催告，此為民法第
    1177條、第1178條所明定。
二、本件聲請意旨略以：聲請人之祖母乙○○於95年6月26日死亡
    ，留有遺產由聲請人父親丙○○與相對人即被繼承人丁○○繼承
    ，聲請人父親於98年2月18日死亡後，由聲請人及其兄弟姊
    妹繼承。被繼承人蔡照明於106年10月29日死亡，無繼承人
    ，聲請人為辦理遺產繼承及分割事宜，爰依法聲請選任被繼
    承人之遺產管理人等語。
三、查聲請人之主張，業據提出被繼承人蔡照明繼承系統表、除
    戶謄本、全國財產稅總歸戶財產查詢清單、繼承人戶籍資料
    等件為證，復經本院向花蓮市戶政事務所函查被繼承人蔡照
    明親屬之戶籍資料及向財政部北區國稅局玉里分局查詢被繼
    承人蔡照明遺產稅課稅資料在卷可參，核閱屬實，堪信聲請
    人之主張為真實。是以，本件聲請人以利害關係人身分聲請
    選任被繼承人蔡照明之遺產管理人，核與首揭規定尚無不合
    。又關於本件遺產管理人之人選，聲請人表示業已得到關係
    人鄭敦宇律師同意而推薦其為遺產管理人，並提出同意書正
    本在卷可參。本院審酌鄭敦宇律師具法學專才，與聲請人、
    被繼承人間均無何利害關係，若由其擔任被繼承人之遺產管
    理人，定應能秉持其專業倫理擔當此具公益性質之職務，並
    順利達成管理保存及清算遺產之任務，爰選任鄭敦宇律師為
    被繼承人之遺產管理人。又關係人經本院選任為被繼承人之
    遺產管理人並確定後，應另依民法第1179條之規定行使包含
    向本院聲請公示催告等遺產管理人之職務，附此敘明。
四、依家事事件法第127條第4項規定，裁定如主文。
五、如不服本裁定，須於裁定送達後10日內，以書狀向本院提出
    抗告狀，並繳納抗告費新臺幣1,000元。
中　　華　　民　　國　  110 　年　　11　　月　　1　　日
                    家事法庭  司法事務官  潘俊宏